臺中高等行政法院裁定
111年度交抗字第10號
抗  告  人  林維良                                     

相  對  人  臺中市交通事件裁決處

代  表  人  黃士哲              
上列當事人間交通裁決事件，上訴人對於中華民國111年9月5日
臺灣臺中地方法院110度交字第433號行政訴訟裁定，提起抗告，
本院裁定如下：
　　主  文
一、抗告駁回。
二、抗告訴訟費用新臺幣300元由抗告人負擔。
    理  由
一、按交通裁決事件之抗告，抗告法院認抗告為無理由者，依行
    政訴訟法第237條之9第3項準用同法第272條規定，再準用民
    事訴訟法第495條之1第1項、第449條第1項規定，應為駁回
    抗告之裁定。次按行政訴訟法第237條之3第2項規定：「交
    通裁決事件中撤銷訴訟之提起，應於裁決書送達後30日之不
    變期間內為之。」又「原告之訴，有下列各款情形之一者，
    行政法院應以裁定駁回之。但其情形可以補正者，審判長應
    定期間先命補正：……起訴逾越法定期限者。……」，行政訴
    訟法第107條第1項第6款亦有明定，是交通裁決事件起訴逾
    越法定期限者，依同法第237條之9第1項準用第236條適用第
    107條第1項第6款規定，應裁定駁回之。
二、抗告意旨以：抗告人民國106年至108年間任職於永恆天詩企
    業（臺中市○○區○○路000○0號），自108年8月迄今，任職於
    國華徵信有限公司（臺中市○○區○○路0段00號5樓），顯見抗
    告人戶籍雖為臺中市○○區○○路00號，惟並非抗告人之事務所
    、營業所或就業處所。抗告人於108年係居住臺中市○○街000
    號3樓，非居住戶籍地，無任何同居人，相對人因抗告人所
    有號牌6R-4767號自用小客車於106年10月間至108年5月間，
    行經國道收費路段，因「汽車行駛於應繳費之公路經催繳不
    依規定繳費」之違規行為逕對車主製開舉發共300件之違反
    道路交通管理事件通知單。相對人分別於108年2月15日及10
    9年3月9日作成裁決書（下合稱原處分）向抗告人之戶籍地
    「臺中市○○區○○路00號」為寄送，如原裁定附表部分裁決書
    寄送，依民事訴訟法第138條規定，本件不符送達效力，於
    法不符。抗告人雖未主動向公路監理機關異動戶籍地，違反
    道路交通安全規則第75條第1款，但此違法事實並不影響寄
    存送達效力等語。並聲明：原裁定廢棄。　
三、本院查：
　㈠按違反道路交通管理事件統一裁罰基準及處理細則第5條規定
    ：「處理違反道路交通管理事件，有關文書送達之程序，依
    行政程序法之規定。」而行政程序法第72條第1項規定：「
    送達，於應受送達人之住居所、事務所或營業所為之。……。
    」第73條第1項規定：「於應送達處所不獲會晤應受送達人
    時，得將文書付與有辨別事理能力之同居人、受雇人或應送
    達處所之接收郵件人員。」第74條：「（第1項）送達，不
    能依前2條規定為之者，得將文書寄存送達地之地方自治或
    警察機關，並作送達通知書2份，1份黏貼於應受送達人住居
    所、事務所、營業所或其就業處所門首，另1份交由鄰居轉
    交或置於該送達處所信箱或其他適當位置，以為送達。（第
    2項）前項情形，由郵政機關為送達者，得將文書寄存於送
    達地之郵政機關。」又因依行政程序法第74條第1項規定所
    為之寄存送達，並未準用民事訴訟法第138條第2項之規定，
    自應於寄存送達當日即生送達之效力。
　㈡經查，相對人作成原處分，向抗告人之戶籍地「臺中市○○區○
    ○路00號」為寄送，因不能送達抗告人或其同居人、受雇人
    或應送達處所之接收郵件人員，故一部分原處分於108年2月
    15日寄存送達於送達地之郵政機關即臺中市神岡郵局，另一
    部分於109年3月9日由抗告人之同居人代為收受，有送達證
    書在卷可參（見原審卷卷一第125-139頁）。且本件並無客
    觀之事證足認該設籍處非抗告人住所，依上開規定及說明，
    本件原處分均業已發生合法送達之效力，尚不因抗告人何時
    實際取得原處分而受影響。是抗告人如對原處分有所不服提
    起撤銷訴訟，應於原處分送達後30日之不變期間內，即自原
    處分合法送達之翌日起算，再加計3日之在途期間，則本件
    部分寄存送達之原處分，抗告人應於108年3月20日起訴，另
    部分由抗告人之同居人代為收受之原處分，應於109年4月11
    日提起訴訟。惟抗告人遲至110年10月12日始向原審法院提
    起行政訴訟，有原審於本件起訴狀所蓋之收狀日期戳章足憑
    （見原審卷卷一第13頁），其起訴已逾期，原裁定駁回抗告
    人在原審之訴，並無不合。
　㈢抗告意旨主張其工作、生活均不在戶籍地址，依民事訴訟法
    第138條規定，本件不符送達效力云云，惟「車主、駕駛人
    依規定向公路監理機關申領之車輛牌照、駕駛執照，係以戶
    籍地址為登記地址；基於社會現況及便民原則，並因應車主
    、駕駛人需要及行政程序法第72條合法送達處所規定，於公
    路監理電腦系統車籍及駕籍檔中增列住居所或就業處所地址
    ，以利公路監理機關及相關機關各項便民服務通知事項、公
    路法、道路交通管理處罰條例及強制汽車責任保險法等法令
    規定之行政文書寄達，特訂定本注意事項。」「車主、駕駛
    人因需要向車籍、駕籍所轄之公路監理機關申請增設住居所
    或就業處所地址時，應依規定填寫『公路監理業務住居所、
    就業處所地址申請書』……。住居所或就業處所地址經登記後
    生效，該址之正確性則由申請人自行負責。」「公路監理機
    關受理車主、駕駛人申請增設住居所或就業處所地址後，應
    立即登載於公路監理電腦系統之車籍及駕籍檔中；各項便民
    服務之通知事項、公路法、道路交通管理處罰條例及強制汽
    車責任保險法等法令規定之行政文書寄達，皆以住居所或就
    業處所地址寄發。」公路監理電腦系統車輛車籍及駕駛人駕
    籍增設住居所或就業處所地址作業注意事項第1點、第2點及
    第5點定有明文。經查，原審於111年4月29日查詢抗告人全
    戶戶籍資料，以確認相對人寄送原處分時裁決書送達時，抗
    告人之戶籍地仍為「臺中市○○區○○路00號」，有全戶戶籍資
    料查詢結果在卷可稽（見原審卷卷一第341-342頁），抗告
    人若因工作等緣故未實際居住於該戶籍地址，亦得依前開規
    定，向公路監理機關辦理登記增設實際居住處所地址，以利
    相關行政文書之寄達。而依原審卷附全戶戶籍資料查詢結果
    (見原審卷卷一第341-342頁)，抗告人並未循此規定辦理增
    設實際居住處所地址，是以，相對人依抗告人戶籍地址送達
    系爭裁決書即原處分，自無違誤，抗告意旨並不可採。　
四、結論：原裁定駁回抗告人之訴，並無違誤，本件抗告為無理
    由，應予駁回，裁定如主文。　
　　
中　　華　　民　　國　　111 　年　　12　　月　　15　　日
                臺中高等行政法院第二庭
                          審判長法  官　劉  錫  賢
                                法  官  楊  蕙  芬
                                法  官  林  靜  雯
以上正本證明與原本無異。
本裁定不得抗告。
中　　華　　民　　國　　111 　年　　12　　月　　15　　日
                                書記官  黃  毓  臻